臺灣臺北地方法院民事判決　　　　　　　96年度訴字第3636號
　　原　　　告　華僑商業銀行股份有限公司
　　法定代理人　丙○○
　　訴訟代理人　乙○○
　　被　　　告　欣進科技有限公司
　兼法定代理人　戊○○
　　被　　　告　甲○○
　　兼 上 1 人
　　訴訟代理人　丁○○
上列當事人間清償借款事件，本院於中華民國96年6月20日言詞
辯論終結，判決如下：
    主  文
被告應連帶給付原告新台幣壹佰捌拾玖萬伍仟貳佰伍拾貳元，及
自民國九十五年十月三日起至清償日止，按年息百分之七點六二
七計算之利息，暨自民國九十五年十一月四日起至清償日止，其
逾期在六個月以內者，按上開利率百分之十，逾期超過六個月部
分，按上開利率百分之二十計算之違約金。
訴訟費用由被告連帶負擔。
    事實及理由
一、本件依雙方簽訂之約定書第9 條約定，雙方合意以原告總行
    所在地法院即臺灣臺北地方法院為第一審管轄法院，故本院
    自有管轄權。
二、原告起訴主張：被告欣進科技有限公司（下稱欣進公司）邀
    同被告戊○○、甲○○、丁○○為連帶保證人於民國94 年2
    月3 日向原告借款新台幣（下同）250萬元，以每個月為1期
    共分60期，依年金法按月平均攤還本息，嗣於95 年8月16日
    就上開借款再行簽訂增補借據，向聲請人申請分期攤還延期
    清償，其中約定還款方式變更為自95年7月3日應攤還日起至
    96 年6月3日止為期12個月，按月支付本金2,000元，利息另
    付；借款利率按聲請人基準利率加年息4.02%計算，嗣原告9
    5年7月21日基準利率調整為3.607%，故借款利率以3.607%加
    4.02%（即7.627%）計付，如未依約清償，逾期在6個月以內
    ，按上開利息10%，逾期超過6個月部分，則按上開利息20 %
    加計違約金。詎被告欣進公司僅繳付本息至95 年10月2日起
    即未依約清償，依約定書第5條第1款約定，全部債務視同到
    期，應即全部清償，尚積欠本金1,895,252 元、利息及違約
    金，經屢向被告催討，未獲置理，為此提起本件訴訟。並聲
    明：如主文所示。
三、被告則以：公司因遭國外客戶倒帳，導致週轉不靈，且先前
    債務協商皆無法成功等語，資為抗辯。並聲明：原告之訴駁
    回。
四、本件原告主張之事實，已據其提出借據、增補借據、保證書
    、約定書、還款查詢、存放款牌告利率變動記錄表等影本為
    證，又被告於言詞辯論時對於原告主張之事實，並不爭執，
    依民事訴訟法第280條第1項前段規定，對原告主張之前開事
    實，視同自認，堪信為真實。被告欣進公司向原告借款未依
    約清償，經視為全部到期，被告戊○○、甲○○、丁○○為
    連帶保證人，自應負連帶清償責任。從而，原告依消費借貸
    及連帶保證之法律關係請求被告連帶給付如主文第1 項所示
    之本金、利息及違約金，為有理由，應予准許。
五、訴訟費用負擔之依據：民事訴訟法第85條第2項。
中　　華　　民　　國　　96　　年　　6 　　月　　22　　日
                        民事第一庭法官  傅中樂
以上正本係照原本作成。
如對本判決上訴，須於判決送達後20日內向本院提出上訴狀。
中　　華　　民　　國　　96　　年　　6 　　月　　22　　日
                    　　　　　　書記官　吳彩華
